# 请教下，如何处理商誉在控股股东持股比例增加情况下的减值测试

提问人：xujilin 时间：2023-08-10 13:19:11
背景：主体A于 2018 年从外部收购一家公司B，股权比例为60%，确认商誉为 600 万， 2019 年，主体A从公司B的其他股东购买所有股权，收购后，股权比例为100%，主体A合并报表的商誉仍为 600 万。 2023 年，公司B的业绩下滑，准备对商誉进行减值测试。
想咨询下，是按照 600 万商誉计入资产组（因为目前已经持股为100%），还是按照600/60%商誉计入资产组（因为第一次收购时，购买股权比例为60%，需要还原少数股东的商誉），然后以包含商誉的资产组与可回收金额进行比较？

回答人：chenyiwei
按照600/60%商誉计入资产组（因为第一次收购时，购买股权比例为60%，需要还原少数股东的商誉），然后以包含商誉的资产组与可回收金额进行比较。
参考：《监管规则适用指引——会计类第 2 号》之“2-13 购买少数股东权益后商誉减值的会计处理”；《中审众环研究 2020 》之“问题1-3-17（收购少数股权交易对期末商誉减值测试的影响）”。